臺灣高等法院民事裁定
109年度上易字第1152號
上  訴  人  鄭光時  
被上訴人    財政部國有財產署北區分署

法定代理人  郭曉蓉  
訴訟代理人  曾智群律師
            顏詒軒律師

上列當事人間請求請求出租國有地事件，上訴人對於中華民國10
9年12月8日本院109年度上易字第1152號第二審判決，提起上訴
，本院裁定如下： 
    主  文
上訴駁回。
第三審訴訟費用由上訴人負擔。
    理 由
一、按對於財產權訴訟之第二審判決，如因上訴所得受之利益不
    逾新臺幣（下同）100萬元者，不得上訴；此項數額，司法
    院得因情勢需要，以命令減至50萬元，或增至150萬元，民
    事訴訟法第466條第1項、第3項定有明文。茲司法院已於民
    國91年1月29日以（91）院台廳民一字第03075號函將上開所
    定上訴三審之利益額數，提高為150萬元，並於同年2月8日
    起實施。次按因租賃權涉訟，其租賃定有期間者，以權利存
    續期間之租金總額為準；其租金總額超過租賃物之價額者，
    以租賃物之價額為準；未定期間者，動產以二個月租金之總
    額為準，不動產以二期租金之總額為準，亦為民事訴訟法第
    77條之9所明定。而國有非公用不動產租金，除另有規定外
    ，基地之年租金為當期土地申報地價總額乘以5％。至對於不
    得上訴之判決而上訴者，原第二審法院應以裁定駁回之，此
    觀民事訴訟法第481條、第442條第1項規定甚明。 
二、本件上訴人起訴主張兩造尚未締結土地租賃契約，租期未定
    ，因其自78年間起占用被上訴人管理之新北市○○區○○段000
    地號國有土地（下稱系爭土地），符合國有財產法第42條第
    1項規定，求為命被上訴人應出租系爭土地給其之判決；上
    訴人於原審已陳明租金應按土地面積與申報地價之5％計算等
    語（原審卷第47至48頁）。是本件為因租賃權涉訟事件，依
    前開說明，系爭土地為國有非公用土地，面積為487.05平方
    公尺、於109年度申報地價為每平方公尺1萬541元，有土地
    建物查詢資料可參（原審卷第37頁），則上訴人本件起訴如
    獲勝訴判決，其客觀上可取得之利益為得以前開土地面積、
    申報地價、租金率所計算之年租金承租系爭土地，故訴訟標
    的價額應以未定期間之2期租金總額為準，即依土地申報總
    價額（487.05平方公尺×10,541元），乘以5％再乘以2期計算
    之結果，核定為51萬3399元（計算式：487.05×10,541×5％×2
    ＝513,399，元以下四捨五入），未逾150萬元，依法不得上
    訴第三審，則上訴人提起本件上訴，於法不合，應予駁回。
    並依民事訴訟法第95條、第78條，為訴訟費用負擔之裁判。
三、據上論結，本件上訴為不合法，爰裁定如主文。
中　　華　　民　　國　　109 　年　　12　　月　　30　　日
              民事第八庭    
                  審判長法  官  陳邦豪
                        法  官  古振暉 
                        法  官  胡芷瑜
正本係照原本作成。
不得抗告。
中　　華　　民　　國　　109 　年　　12　　月　　30　　日

                        書記官  莊智凱